【裁判字號】    97,訴,665
【裁判日期】    970530
【裁判案由】    毒品危害防制條例
【裁判全文】
臺灣基隆地方法院刑事判決               97年度訴字第665號
公  訴  人  臺灣基隆地方法院檢察署檢察官
被      告  乙○○
                    （現另案於臺灣基隆監獄執行中）
上列被告因違反毒品危害防制條例案件，經檢察官提起公訴（97
年度毒偵字第721 、794 號），因被告所犯為死刑、無期徒刑、
最輕本刑為3 年以上有期徒刑或高等法院管轄第一審案件以外之
罪，且於準備程序進行中，被告先就被訴事實為有罪之陳述，經
本院合議庭裁定進行簡式審判程序，判決如下：
    主  文
乙○○施用第一級毒品，累犯，處有期徒刑柒月；又施用第一級
毒品，累犯，處有期徒刑柒月，扣案之第一級毒品海洛因（驗餘
淨重零點零伍捌貳公克）沒收銷燬之，上開毒品之包裝袋壹只，
沒收之。應執行有期徒刑拾月；扣案之第一級毒品海洛因（驗餘
淨重零點零伍捌貳公克），沒收銷燬之，上開毒品之包裝袋壹只
，沒收之。
    事  實
一、乙○○前因違反麻醉藥品管理條例案件，經臺灣高等法院以
    87年度上訴字第369 號判決判處有期徒刑7 年、6 月確定，
    復因違反藥事法案件，經臺灣板橋地方法院以87年度訴字第
    586 號判決判處有期徒刑7 月確定，再由臺灣高等法院就上
    開判決所科之刑，以87年度聲字第1715號裁定定應執行有期
    徒刑7 年10月，於民國90年2 月2 日因假釋出監，保護管束
    期滿未經撤銷假釋，未執行之刑以已執行論，於93年1 月31
    日執行完畢；另因施用毒品案件，經觀察、勒戒後，因認無
    繼續施用毒品之傾向，於94年6 月7 日執行完畢釋放，並經
    臺灣基隆地方法院檢察署檢察官以94年度毒偵字第1342號不
    起訴處分，復因施用第二級毒品案件，經本院以96年度基簡
    字第1109號判決判處有期徒刑3 月，並依據中華民國96年罪
    犯減刑條例之規定，減刑為有期徒刑1 月15日確定，於97年
    2 月5 日因易科罰金執行完畢，又因施用第一級毒品案件，
    經本院以97年度訴字第118 號判決判處有期徒刑7 月確定（
    尚未執行完畢）。
二、詎乙○○仍未戒除毒癮惡習，於下列時、地，分別施用第一
    級毒品，嗣於下列時、地為警查獲後，採集其尿液送驗，始
    悉其犯行：
（一）於97年2 月2 日上午8 、9 時許許，在其位於基隆市○○
      區○○街138 號之住處，以將第一級毒品海洛因摻入香菸
      內點燃吸食之方式，施用第一級毒品，嗣因另案通緝，於
      同日下午5 時55分許，在上址住處為警查獲。
（二）於97年3 月4 日上午8 、9 時許，在前址住處，以將第一
      級毒品海洛因摻入香菸內點燃吸食之方式，施用第一級毒
      品，嗣於同日下午5 時許，為警在基隆市○○區○○路
      124 號前查獲，並扣得乙○○持有之第一級毒品海洛因1
      包（驗餘淨重0.0582公克）。
三、案經基隆市警察局移請及基隆市警察局第二分局報請臺灣基
    隆地方法院檢察署檢察官偵查起訴。
    理  由
壹、程序事項
    被告乙○○所犯者非為死刑、無期徒刑、最輕本刑為3 年以
    上有期徒刑之罪或高等法院管轄第一審案件，其於準備程序
    進行中，先就被訴事實為有罪之陳述，經告知其簡式審判程
    序之旨，並聽取公訴人、被告之意見後，本院合議庭依刑事
    訴訟法第273 條之1 第1 項之規定，裁定由受命法官獨任以
    簡式審判程序進行本案之審理。
貳、實體事項
一、事實認定部分
    上開事實，業據被告於檢察事務官詢問及本院審理時坦承不
    諱，且被告為警查獲後，採集之尿液檢體經送臺灣尖端先進
    生技醫藥股份有限公司檢驗，確呈海洛因代謝物嗎啡、可待
    因之陽性檢驗結果，此有該公司97年2 月21日、同年3 月18
    日出具之濫用藥物檢驗報告及基隆市警察局、基隆市警察局
    第二分局偵辦毒品案件尿液檢體對照表附卷可稽，另扣案之
    白色粉末1 包（驗餘淨重0.0582公克），經鑑定後，含有第
    一級毒品海洛因之成分，此有交通部民用航空局航空醫務中
    心97年4 月15日航藥鑑字第0972001 號毒品鑑定書附卷可憑
    ，足認被告之自白與事實相符，本件事證明確，被告犯行應
    堪認定。
二、論罪科刑部分
（一）被告前因施用毒品案件，經觀察、勒戒後，因認無繼續施
      用毒品之傾向，於94年6 月7 日執行完畢釋放，有臺灣高
      等法院被告前案紀錄表在卷可稽，其經觀察、勒戒執行完
      畢釋放後，5 年內再行施用第一級毒品，核其所為，均係
      犯毒品危害防制條例第10條第1 項之施用第一級毒品罪。
      被告持有第一級毒品以供施用，持有之低度行為應為施用
      之高度行為所吸收，不另論罪。
（二）又按刑法於94年2 月2 日修正公布，自95年7 月1 日起施
      行，修正後之刑法刪除連續犯之規定，將本應各自獨立評
      價之數罪，回歸應賦予複數法律效果之原貌，故刑法修正
      施行後多次施用毒品之犯行，應採一罪一罰，始符立法本
      旨（最高法院96年度第9 次刑事庭會議決議可資參照）。
      本件被告係於刑法修正施行後，為本件2 次施用第一級毒
      品之犯行，且施用毒品之時間相異，足認犯意並非同一，
      參酌首揭所述，應予分論併罰。
（三）被告曾受如事實欄所載之徒刑執行完畢，此有臺灣高等法
      院被告前案紀錄表在卷可稽，其受徒刑之執行完畢，再為
      本件2 次施用第一級毒品之犯行，係於5 年以內故意再犯
      有期徒刑以上之罪，均為累犯，應分別依刑法第47條第1
      項之規定加重其刑。
（四）爰審酌被告經觀察、勒戒及刑罰矯治後，竟未戒除毒癮之
      惡習，而再度施用毒品，顯認缺乏戒斷決心，然其所為僅
      屬戕害自身之行為，未侵犯其他法益，且於檢察事務官詢
      問及本院審理時均坦認犯行，犯後態度尚屬良好等一切情
      狀，分別量處如主文所示之刑，並依法定其應執行之刑。
（五）另按查獲之第一、二級毒品，不問屬於犯人與否，均沒收
      銷燬之，毒品危害防制條例第18條第1 項前段定有明文，
      本件扣案之白色粉末1 包（驗餘淨重0.0582公克），含有
      第一級毒品海洛因之成分，已如前述，應依首揭規定宣告
      沒收銷燬之；又上開毒品之包裝袋1 只，為被告所有供持
      有第一級毒品犯罪所用之物，業據被告供承在卷，應依刑
      法第38條第1 項第2 款之規定宣告沒收之。
據上論斷，應依刑事訴訟法第273 條之1 第1 項、第299 條第1
項前段，毒品危害防制條例第10條第1 項、第23條第2 項、第18
條第1 項前段，刑法第11條前段、第47條第1 項、第38條第1 項
第2 款、第51條第5 款，判決如主文。
本案經檢察官甲○○到庭執行職務。
中    華    民    國    97    年    5     月    30    日
                  刑事第二庭法    官  邰婉玲
以上正本證明與原本無異。
如不服本判決應於收受本判決後10日內向本院提出上訴書狀，其
未敘述上訴理由者，並得於提起上訴後10日內向本院補提理由書
狀（均須按他造當事人之人數附繕本）「切勿逕送上級法院」。
中    華    民    國    97    年    5     月    30    日
                            書 記 官  彭筠凱
附錄所犯法條：
毒品危害防制條例第10條第1項
施用第一級毒品者，處 6 月以上 5 年以下有期徒刑。


司法院資訊處製作；財團法人民間司法改革基金會備份。
